【裁判字號】    95,交聲,218
【裁判日期】    950817
【裁判案由】    違反道路交通管理處罰條例聲明異議
【裁判全文】
臺灣桃園地方法院交通事件裁定         95年度交聲字第218號
原處分機關  交通部公路總局新竹區監理所中壢監理站
異  議  人  甲○○
上列受處分人因違反道路交通管理處罰條例案件，對於交通部公
路總局新竹區監理所中壢監理站95年2 月7 日所為處分（處分案
號：壢監裁字第裁53─DB0000000 號），聲明異議，本院裁定如
下：
    主  文
異議駁回。
    理  由
一、聲明異議意旨如附件聲明異議狀所載。
二、按受處分人不服主管機關所為之處罰，得於接到裁決書之翌
    日起20日內向管轄法院提出異議，交通法庭認聲明異議不合
    法律上之程式或其異議權已經喪失者，應以裁定駁回之，但
    其不合法律上之程式可補正者，應先定期命為補正，逾期不
    補正者，即予駁回，道路交通管理處罰條例第87條第1 項、
    道路交通案件處理辦法第18條分別定有明文。
三、經查，異議人即受處分人甲○○於95年1 月25日零時50分許
    ，駕駛車牌號碼0257 －KX 號自用小客車行經桃園縣中壢市
    ○○○路與中山東路口時，經警攔檢並認異議人拒絕接受酒
    測，當場填掣桃警局交字第DB0000000 號舉發違反道路交通
    管理事件通知單移送交通部公路總局新竹區監理所中壢監理
    站（以下簡稱中壢監理站），異議人於95年2 月7 日繳納罰
    鍰新台幣（下同）60,000元，並於同日收受中壢監理站壢監
    裁字第裁53－DB0000000 號裁決書，裁處異議人罰鍰60.000
    元，並吊銷駕駛執照，3 年內禁考，此有舉發違反道路交通
    管理事件通知單、違反道路交通管理事件裁決書、回執、自
    行收納款項收據（收執聯）各1 紙在卷足稽。本件異議人既
    於95年2 月7 日即已收受本件裁決書，至遲應於95年2 月27
    日具狀向本院聲明異議，始為適法，惟異議人遲至95年4 月
    始具狀向中壢監理站聲明異議，該站於95年4 月17日收受異
    議人之聲明異議狀，此有其異議狀上之收文章戳可按，其顯
    已逾越前開聲明異議之20日不變期間，而屬不可補正。至異
    議意旨雖主張其係因認為道路交通事件違規人須先經申訴程
    序而不服後，始得據以向法院聲明異議，故先於95年2 月13
    日向中壢監理站陳述意見，且桃園縣政府警察局中壢分局（
    以下稱中壢分局）回覆異議人之函件中亦載有「如受處分人
    不服，請於接到裁決書之翌日起20日內，向管轄地方法院聲
    明異議」，足見中壢監理站應再作成裁決書送達於異議人，
    以作為異議人向法院聲明異議之基礎云云，惟受處分人不服
    主管機關所為之處罰，應於接到裁決書之翌日起20日內向管
    轄法院提出異議，此乃法律所明定之要件，本件違反道路交
    通管理事件裁決書亦已載明此旨，而中壢分局前開函件亦僅
    係告知異議人聲明異議之法定期限，此法定異議期間殊不因
    異議人不知或誤解法律規定而有差異。從而本件異議人之異
    議權已經喪失，揆諸前開說明，異議人本件聲明異議，於法
    自有未合，應予駁回。
四、據上論斷，應依道路交通案件處理辦法第18條前段，裁定如
    主文。
中    華    民    國    95    年    8     月    17    日
                    交通法庭  法  官  蔡和憲
以上正本證明與原本無異。
如不服本裁定，應於裁定送達後5 日內向本院提出抗告狀。
                              書記官  常毓生
中    華    民    國    95    年    8     月    18    日


司法院資訊處製作；財團法人民間司法改革基金會備份。
